【裁判字號】    98,上易,607
【裁判日期】    980421
【裁判案由】    毒品危害防制條例
【裁判全文】
臺灣高等法院刑事判決                 98年度上易字第607號
上  訴  人  臺灣桃園地方法院檢察署檢察官
上  訴  人
即  被  告  甲○○
上列上訴人因毒品危害防制條例案件，不服臺灣桃園地方法院97
年度審易字第2069號，中華民國97年12月30日第一審判決（起訴
案號：臺灣桃園地方法院檢察署97年度毒偵字第6027號），提起
上訴，本院判決如下：
    主  文
原判決撤銷，發回臺灣桃園地方法院。
    理  由
一、原協商判決以：被告前於民國（下同）87年間，因施用毒品
    案件，經臺灣苗栗地方法院以87年度毒聲字第424號裁定送
    觀察、勒戒後，認無繼續施用毒品傾向，於87年10月23日釋
    放出所，並由臺灣苗栗地方法院檢察署檢察官於87年10月26
    日以87年度偵字第4199號、第4599號為不起訴處分確定；又
    於88年間，因施用毒品案件，經臺灣苗栗地方法院以88年度
    毒聲字第1511號裁定送觀察、勒戒後，認有繼續施用毒品傾
    向，再經臺灣苗栗地方法院裁定令入戒治處所施以強制戒治
    ，於89年7月21日停止戒治交付保護管束，於89年12月15日
    保護管束期滿強制戒治執行完畢，本次施用毒品犯行並經臺
    灣苗栗地方法院以89年度易字第154號判決判處有期徒刑6月
    確定。又5年內之93年間，因施用毒品案件，經臺灣苗栗地
    方法院以93年度訴字第11號判決判處應執行有期徒刑1年5月
    確定。詎仍未戒除毒癮，明知安非他命為毒品危害防制條例
    第2條第2項第2款所規定之第二級毒品，不得施用、持有，
    竟基於施用第二級毒品安非他命之犯意，於97年9月1日中午
    12時許，在苗栗縣頭份鎮○○路417巷5號住處內，施用第二
    級毒品安非他命1次。嗣於同日14時許，在苗栗縣頭份鎮為
    警緝獲到案。而甲○○於同年月3日為警借訊後返回監所時
    ，經臺灣桃園監獄管理員採驗其尿液送驗結果，確實呈現安
    非他命陽性反應，始悉上情。經協商程序，判處被告有期徒
    刑8月。
二、檢察官上訴意旨略以：被告本件施用毒品安非他命之犯罪時
    間為97年9月1日中午12時許，而被告於臺灣苗栗地方法院檢
    察署檢察官偵查中自陳，其於上開犯罪時間將第一級毒品海
    洛因及第二級毒品安非他命同置於玻璃球內燒烤施用，是被
    告上開施用第一級毒品海洛因之犯行與本件之施用毒品安非
    他命犯行，為一行為觸犯二罪名，有想像競合犯之裁判上一
    罪之關係，依審判不可分原則，該施用第一級毒品海洛因之
    犯罪事實應為起訴效力所及，原審未及斟酌審判，而有刑事
    訴訟法第455條之4第1項第6款情形，提起上訴，請求撤銷原
    判決。被告則以伊上開施用第一、二級毒品犯行，業經臺灣
    苗栗地方法院檢察署檢察官提起公訴，繫屬於臺灣苗栗地方
    法院，被告住所亦在該院轄區，應由該院管轄，原審管轄錯
    誤云云。
三、經查：
  (一)按依本編所為之科刑判決，不得上訴。但有第455條之四第1
    項第1款、第2款、第4款、第6款、第7款所定情形之一，或
    協商判決違反同條第2項之規定者，不在此限。對於前項但
    書之上訴，第2審法院之調查以上訴理由所指摘之事項為限
    。第二審法院認為上訴有理由者，應將原審判決撤銷，將案
    件發回第一審法院依判決前之程序更為審判。又被告有其他
    較重之裁判上一罪之犯罪事實者，法院不得為協商判決。刑
    事訴訟法第455條之10、刑事訴訟法第455條之4定有明文。
  (二)本件被告確有如上檢察官上訴意旨所指，施用第一級毒品海
    洛因，有臺灣苗栗地方法院檢察署97年度毒偵字第1343號起
    訴書在卷可查，而有刑事訴訟法第455條之4第1項第6款之其
    他較重之裁判上一罪之犯罪事實，法院自不得依原協商而為
    判決，檢察官之上訴有理由，應由本院將原判決撤銷，並依
    刑事訴訟法第455條之10第3項規定，發回第一審法院，依判
    決前之程序更為審判。被告上訴雖無理由，本應為駁回之諭
    知，惟本件既經撤銷，並發回原審法院，被告上訴部分，不
    另為駁回之諭知。併此敘明。
三、本件準用刑事訴訟法第372條規定，爰不經言詞辯論，而為
    判決。
據上論斷，應依刑事訴訟法第369條第1項前段、第372條、第455
條之10、第455條之11，判決如主文。
中    華    民    國    98    年    4     月    21    日
                刑事第十六庭審判長法  官  溫耀源
                                  法  官  許增男
                                  法  官  王敏慧
以上正本證明與原本無異。
如不服本判決，應於收受送達後10日內向本院提出上訴書狀，其
未敘述上訴之理由者並得於提起上訴後10日內向本院補提理由書
（均須按他造當事人之人數附繕本）「切勿逕送上級法院」。
                                  書記官  丁淑蘭
中    華    民    國    98    年    4     月    21    日
附錄論罪科刑依據之法條：
毒品危害防制條例第10條
施用第一級毒品者，處六月以上五年以下有期徒刑。
施用第二級毒品者，處三年以下有期徒刑。


司法院資訊處製作；財團法人民間司法改革基金會備份。
